Minutes et répertoires du notaire Jean ANDRIEU, 22 juillet 1744 - 7 mai 1765 (étude IV)
Archives nationales
- Minutes de Jean ANDRIEU, 1744 - 1824; MC/ET/IV/535 - MC/ET/IV/1096
  - Minutes. 1761, janvier - février, janvier - février 1761; MC/ET/IV/632
    - Bail, boutique, dependances, Paris (Paris) rue de la Vieille-Monnaie., 23 février 1761; MC/ET/IV/632
      Nom, qualité: (M.) Charlier, Pierre Francois.
      Nom, qualité: (M.) Blouet, Rene.
      Profession: fruitier, Paris.
      Nom, qualité: (Mme ou Mlle) Benard, Marie Anne.
    - Succession, dépôt de pièces., 24 février 1761; MC/ET/IV/632
      Nom, qualité: (Mme ou Mlle) Cottentin de, Charlotte Lucie.
    - Concession, ratification, dépôt, seigneurie, Vaussaillon, vaudesson (Aisne)., 25 février 1761; MC/ET/IV/632
      Nom, qualité: (M.) Orleans D' (duc).
      Nom, qualité: (M.) Dubois, Pierre Alexis (vicomte, Anizy), Anizy.
      Profession: president au Parlement, Paris.
      Nom, qualité: (M.) Dubois, Anne Louis (vicomte, Courval), Courval.
      Profession: conseiller au Parlement, Paris
      dépôt de pièces; ratification
    - Bail, moulin, dependances, Louvres (Val-d'Oise)., 26 février 1761; MC/ET/IV/632
      Nom, qualité: (M.) Leferon, Jerome Nicolas.
      Nom, qualité: (M.) Duflocq, Jean Pierre.
      Profession: meunier, Louvres (Val-d'Oise).
      Nom, qualité: (Mme ou Mlle) Perier, Jeanne Francoise.
    - Rente sur les états de Bretagne, reconstitution., 26 février 1761; MC/ET/IV/632
      Profession: exempt du guet (ancien), Paris
    - Certificat, vie., 26 février 1761; MC/ET/IV/632
      Nom, qualité: (M.) Davase Duboulay, Joseph.
      Profession: sous-ingenieur des ponts et chaussées, Clermont-Ferrand (Puy-de-Dôme)
    - Inventaire après décès., 26 février 1761; MC/ET/IV/632
      Nom, qualité: (M.) Duclos, Jean.
      Profession: tailleur pour femmes, Paris
    - Procuration générale, dépôt., 27 février 1761; MC/ET/IV/632
      Nom: Fabrique de L'Eglise Saint-Germain de Dourdan.
      Profession: Dourdan (Yvelines).
      Nom, qualité: (M.) Delamarre, Armand Francois Marie.
      Profession: avocat au Parlement, Paris
    - Succession, dépôt de pièces., 27 février 1761; MC/ET/IV/632
      Nom, qualité: (Mme ou Mlle) Thuilleau, Etiennette.
      Nom, qualité: (M.) Petit, Jacques.
      Profession: marchand, Tremblay (le)
    - Pièces déposées., 28 février 1761; MC/ET/IV/632
      Nom, qualité: (M.) Belot, Yves Nicolas.
      Profession: medecin, Saint-Malo (Ille-et-Vilaine).
      Nom, qualité: (Mme ou Mlle) Viel, Jeanne Louise.
      Nom, qualité: (Mme ou Mlle) Viel Dite Saint-Jean, Guillemette.
      Profession: religieuse, Dinan (Côtes-d'Armor), Couvent des Ursulines
    - Pièces déposées., 28 février 1761; MC/ET/IV/632
      Nom, qualité: (M.) Pesaroni, Joseph Marie.
      Profession: Brest (Finistère).
      Nom, qualité: (Mme ou Mlle) Nesles de, Marie Angelique Charlotte.
    - Vente, terre, Brie-Comte-Robert (Seine-et-Marne)., 28 février 1761; MC/ET/IV/632
      Nom, qualité: (M.) Landry, Charles.
      Profession: maire, Brie-Comte-Robert (Seine-et-Marne).
      Nom, qualité: (M.) Huet, Nicolas Ogier.
  - Minutes. 1761, mars - avril, mars - avril 1761; MC/ET/IV/633
    - Procuration générale, dépôt., 1er mars 1761; MC/ET/IV/633
      Nom, qualité: (Mme ou Mlle) Lassus, Anne.
      Profession: Cadouin (Dordogne).
      Nom, qualité: (M.) Garrigues, Jean Baptiste.
      Profession: avocat en Parlement.
    - Rente sur le roi, reconstitution, aides et gabelles avril 1758., 3 mars 1761; MC/ET/IV/633
      Nom, qualité: (M.) Delatour, Jean Nicolas.
      Profession: Paris, Hopital des Quinzes-Vingts.
      Nom, qualité: (Mme ou Mlle) Lafarge, Antoinette Nicole.
    - Rente sur le roi, quittance de rachat, aides et gabelles., 3 mars 1761; MC/ET/IV/633
      Nom, qualité: (M.) Delaroue, Claude.
      Profession: miroitier (marchand), Paris
    - Procuration générale, dépôt., 3 mars 1761; MC/ET/IV/633
      Nom, qualité: (M.) Allard, Martin.
      Profession: Lyon (Rhône).
      Nom, qualité: (M.) Dulac, Jean.
      Profession: parfumeur, bijoutier (marchand), Paris
    - Rente sur les états de Bretagne, reconstitution., 3 mars 1761; MC/ET/IV/633
      Nom, qualité: (Mme ou Mlle) Pourez, Brigitte.
    - Transport, créance., 4 mars 1761; MC/ET/IV/633
      Nom, qualité: (M.) Sejourne, Jean Baptiste Francois (bourgeois, Paris), Paris.
      Nom, qualité: (Mme ou Mlle) Hecart, Marie Anne.
      Profession: Chalons-sur-Marne (Marne).
      Nom, qualité: (M.) Lenain, Etienne.
      Profession: notaire royal, notaire apostolique, Chalons-sur-Marne (Marne), Baillage
    - Procuration générale, dépôt., 4 mars 1761; MC/ET/IV/633
      Nom, qualité: (M.) Guerin, Francois Jacques.
      Profession: commis des fermes, Dunkerque (Nord).
      Nom, qualité: (M.) Guerin, Jacques Joseph.
      Profession: capitaine de navire, Dunkerque (Nord).
      Nom, qualité: (M.) Feval, Claude Antoine.
      Profession: pensionnaire du roi, Paris
    - Transport, créance., 4 mars 1761; MC/ET/IV/633
      Nom, qualité: (M.) Lenain, Mammie Mathurin.
      Profession: avocat au Parlement, Paris.
    - Succession, dépôt de pièces., 5 mars 1761; MC/ET/IV/633
      Nom, qualité: (M.) Beaugrand, Nicolas Claude.
      Profession: officier, Donnemarie-en-Montois (Seine-et-Marne).
      Nom, qualité: (Mme ou Mlle) Colleau, Catherine.
      Profession: regent du royaume
    - Procuration générale, dépôt., 5 mars 1761; MC/ET/IV/633
      Nom, qualité: (M.) Descuraing, Jean Francois.
      Profession: Gouardere, Laplume,tabellionnage.
    - Obligation., 5 mars 1761; MC/ET/IV/633
      Nom, qualité: (Mme ou Mlle) Amelin, Marguerite.
      Profession: Paris, Passy.
      Profession: notaire au Châtelet, Paris
    - Succession, renonciation., 7 mars 1761; MC/ET/IV/633
    - Vente, privilege de barbier perruquier baigneur etuviste., 7 mars 1761; MC/ET/IV/633
      Nom, qualité: (Mme ou Mlle) Bordet, Marthe Madeleine.
      Nom, qualité: (M.) Ringard, Nicolas.
      Profession: perruquier baigneur etuviste (maître), Paris.
      Nom, qualité: (M.) Voyer, Pierre.
      Profession: perruquier baigneur etuviste (maître), Paris
    - Succession, notoriété., 7 mars 1761; MC/ET/IV/633
      Nom, qualité: (Mme ou Mlle) Ringard, Marie Charlotte.
      Nom, qualité: (M.) Ringard, Emmanuel Crespin.
      Profession: Argenteuil (Val-d'Oise).
      Nom, qualité: (M.) Ringard, Jean Baptiste Claude.
      Profession: religieux, Paris, Abbaye Sainte-Genevieve.
      Nom, qualité: (M.) Ringard, Nicolas Francois.
      Profession: soldat, Nice (Alpes-Maritimes).
      Nom, qualité: (Mme ou Mlle) Ringard, Elisabeth Angelique.
      Profession: religieuse, Paris, Couvent de l'Union Chretienne
    - Procuration générale., 7 mars 1761; MC/ET/IV/633
      Nom, qualité: (Mme ou Mlle) Bombourg, Marie.
      Nom, qualité: (M.) Mallet, Etienne (bourgeois, Lyon), Lyon.
      Nom, qualité: (M.) Pichault, Maurice.
    - Vente, terre, Fontenay-sous-Bois (Val-de-Marne)., 9 mars 1761; MC/ET/IV/633
      Nom, qualité: (M.) Merillon, Jean Philippe.
      Profession: vigneron, Fontenay-sous-Bois (Val-de-Marne).
      Nom, qualité: (Mme ou Mlle) Houzeaux, Marie Madeleine.
      Profession: notaire, Paris
    - Bail, terre, Fontenay-sous-Bois (Val-de-Marne)., 9 mars 1761; MC/ET/IV/633
      Profession: notaire au Châtelet, Paris.
      Nom, qualité: (Mme ou Mlle) Houzeau, Marie Madeleine.
    - Pièces déposées., 9 mars 1761; MC/ET/IV/633
      Nom, qualité: (M.) Bridon, Noel.
      Profession: Bruxelles (belgique).
      Nom, qualité: (Mme ou Mlle) Bridon, Francoise.
      Nom, qualité: (Mme ou Mlle) Letellier, Catherine Agnes.
      Profession: Vernon (Eure).
      Nom, qualité: (M.) Coste de Vaugourdon, Joseph.
      Profession: intéressé dans les affaires du roi
    - Consentement., 9 mars 1761; MC/ET/IV/633
      Profession: secrétaire du roi, Paris.
    - Rente sur le roi, transport, aides et gabelles., 11 mars 1761; MC/ET/IV/633
      Nom, qualité: (M.) Coste, Jean Baptiste.
      Profession: charpentier (maître), Paris.
      Nom, qualité: (Mme ou Mlle) Garcon, Genevieve.
      Nom, qualité: (Mme ou Mlle) Garcon, Jeanne.
      Profession: Ferrieres-en-Brie (Seine-et-Marne)
    - Procuration générale, dépôt., 11 mars 1761; MC/ET/IV/633
      Nom, qualité: (Mme ou Mlle) Marchand, Marie Jeanne Michelle.
      Profession: Saint-Just-Sauvage (Marne).
      Nom, qualité: (M.) Begat, Pierre.
      Nom, qualité: (M.) Lacombe, Charles.
      Profession: directeur des postes, Grenoble (Isère).
      Nom, qualité: (Mme ou Mlle) Jeannel, Agathe.
      Profession: provins (Seine-et-Marne).
      Nom, qualité: (M.) Bourgeois, Edme.
      Profession: tanneur (marchand), Provins (Seine-et-Marne).
      Nom, qualité: (M.) Foubert, Pierre Louis.
      Profession: capitaine de la milice de chartres, Aire-sur-la-Lys (Pas-de-Calais).
      Nom, qualité: (M.) Dumesnildot, Guillaume.
      Profession: Valognes (Manche).
      Intervenant 8, en deuxième partie:
    - Procuration générale, dépôt., 12 mars 1761; MC/ET/IV/633
      Nom: Administrateurs de L' Hotel-Dieu D' Aurillac.
      Profession: Aurillac (Cantal).
    - Procuration générale., 13 mars 1761; MC/ET/IV/633
      Nom, qualité: (Mme ou Mlle) Giberne de, Anne Amadore.
    - Testament., 15 mars 1761; MC/ET/IV/633
      Nom, qualité: (M.) Millot, Edme.
      Profession: bourrelier (maitre), Paris
    - Procuration générale, dépôt., 16 mars 1761; MC/ET/IV/633
      Nom, qualité: (M.) Ferron de La Ferronays, Pierre Jacques Francois Louis (comte, Ferronays (la)), Ferronays (la).
      Profession: maitre de camp de dragons, gouverneur, Dole (Jura).
      Nom, qualité: (M.) Marnay de Saint-Andre de Vercel, Charles.
      Profession: lieutenant général des armées
    - Bail, maison, Paris (Paris) rue du Dauphin., 16 mars 1761; MC/ET/IV/633
      Nom, qualité: (M.) Darcemale, Antoine Charles Henri (marquis, Langon), Langon.
      Profession: Langon (le) (poitou), chateau.
      Nom, qualité: (Mme ou Mlle) Dreux, Marie Anne.
      Nom, qualité: (M.) Pons de, Louis Henri (marquis, Pons d'Hostun), Pons d'Hostun.
    - Inventaire après décès., 16 mars 1761; MC/ET/IV/633
      Nom, qualité: (M.) Chevalier, Charles (bourgeois, Paris), Paris.
    - Inventaire après décès., 17 mars 1761; MC/ET/IV/633
      Nom, qualité: (Mme ou Mlle) Lejeune, Jeanne Francoise.
      Nom, qualité: (M.) Liard, Jean Joseph Xiste.
      Profession: suisse, Paris, Eglise de Saint-Jean-en-Greve
    - Mariage., 17 mars 1761; MC/ET/IV/633
      Nom, qualité: (M.) Leclercq, Pierre Alexis.
      Profession: perruquier, Paris.
      Nom, qualité: (M.) Leclercq, Jean.
      Profession: charpentier, Vervicq, Diocese de Tournai.
      Nom, qualité: (Mme ou Mlle) Jharige, Marie Aymee.
      Nom, qualité: (M.) Jharige, Joseph.
      Profession: tailleur (maître), Paris
    - Rente, quittance de rachat., 17 mars 1761; MC/ET/IV/633
      Nom, qualité: (M.) Foacier, Etienne Louis.
      Profession: procureur du roi, Villeneuve-le-Roi (Val-de-Marne).
      Nom, qualité: (Mme ou Mlle) Foacier, Marie Anne.
    - Succession, renonciation, usufruit., 17 mars 1761; MC/ET/IV/633
      Nom, qualité: (Mme ou Mlle) Coisnon, Nicole.
      Nom, qualité: (M.) Jon, Jacques.
      Profession: tabletier (maître), Paris
    - Succession, renonciation., 19 mars 1761; MC/ET/IV/633
    - Procuration générale, dépôt., 19 mars 1761; MC/ET/IV/633
      Nom, qualité: (M.) Simian, Jean Baptiste.
      Profession: capitaine d'infanterie (ancien), Marseille (Bouches-du-Rhône).
      Nom, qualité: (M.) Picquet, Henri Philippe.
      Profession: conseiller elu, Gisors (Eure), Election.
    - Succession, transport de droits., 20 mars 1761; MC/ET/IV/633
      Nom, qualité: (M.) Wattellier, Jacques.
      Profession: epicier (marchand), Grandfresnoy (Oise)
    - Succession, dépôt de pièces., 20 mars 1761; MC/ET/IV/633
      Nom, qualité: (M.) Clari de, Jean Baptiste Augustin.
      Profession: Cordes (Tarn)
    - Quittance., 21 mars 1761; MC/ET/IV/633
      Nom, qualité: (Mme ou Mlle) Stoppa, Julie.
      Nom, qualité: (M.) Erlach D', Pierre (comte).
      Profession: brigadier des armées, capitaine des gardes suisses.
      Nom, qualité: (M.) Zurlaubert de, Francois Placide (baron).
      Profession: lieutenant general des armées, colonel des gardes suisses, Paris
    - Bail, maison, Fontenay-sous-Bois (Val-de-Marne)., 24 mars 1761; MC/ET/IV/633
      Profession: notaire, Paris.
      Nom, qualité: (M.) Pitou, Jean.
      Nom, qualité: (Mme ou Mlle) Houzeau, Nicole.
    - Pièces déposées., 25 mars 1761; MC/ET/IV/633
      Nom, qualité: (M.) Charpentier, Rene.
      Profession: echevin (ancien), Furnes (belgique).
      Nom, qualité: (M.) Vanderleeuwen, Pierre Jean.
      Profession: echevin, Furnes (belgique).
      Nom, qualité: (Mme ou Mlle) Charpentier, Jeanne Catherine.
    - Procuration générale, dépôt., 25 mars 1761; MC/ET/IV/633
      Nom, qualité: (Mme ou Mlle) Jacques de La Fremondiere, Marie Anne Marguerite.
      Profession: Bernay (Eure).
      Nom, qualité: (Mme ou Mlle) Bertre, Catherine Charlotte.
      Nom, qualité: (M.) Loir, Pierre Francois (bourgeois, Paris), Paris
    - Procuration générale, dépôt., 26 mars 1761; MC/ET/IV/633
      Nom, qualité: (Mme ou Mlle) Foucault, Anne Charlotte.
      Profession: Bourges (Cher).
      Nom, qualité: (M.) Daroux, Pierre Augustin (bourgeois, Paris), Paris
    - Succession, dépôt de pièces., 26 mars 1761; MC/ET/IV/633
      Nom, qualité: (M.) Midy, Pierre.
      Profession: négociant, Limoges (Haute-Vienne)
    - Mainlevée., 26 mars 1761; MC/ET/IV/633
      Nom, qualité: (M.) Hottin, Charles Antoine.
      Profession: passementier, boutonnier (maître), Paris
    - Inventaire après décès., 27 mars 1761; MC/ET/IV/633
      Nom, qualité: (M.) Renard, Jean.
      Profession: debiteur de tabac, Paris
    - Procuration générale., 28 mars 1761; MC/ET/IV/633
      Nom, qualité: (M.) Mahault de, Antoine Etienne.
      Profession: capitaine des chasses, Rochefort.
      Nom, qualité: (M.) Hautefeuille, Jean Louis (bourgeois, Paris), Paris
    - Vente, ratification, seigneurie, Franvillers (Somme)., 28 mars 1761; MC/ET/IV/633
      Nom, qualité: (M.) Durieux de Bezancourt, Jean.
      Nom, qualité: (Mme ou Mlle) Clement, Marie Francoise Charlotte.
      Nom, qualité: (M.) Gouffer de, Louis Charles (marquis).
      Profession: marechal de camp
      acte de vente; ratification
    - Pièces déposées., 28 mars 1761; MC/ET/IV/633
      Nom, qualité: (Mme ou Mlle) Courche, Charlotte.
      Nom, qualité: (M.) Mauge, Charles.
      Profession: Saint-Germain-en-Laye (Yvelines).
      Nom, qualité: (Mme ou Mlle) Tabary, Louise.
      Nom, qualité: (M.) Boutellier Desoullier, Joseph.
      Profession: fermier seigneurial, Pommeraye (la) (Maine-et-Loire).
      Nom, qualité: (M.) Terrasse, Jean Baptiste.
      Profession: prêtre, Lyon (Rhône).
      Nom, qualité: (M.) Dolbeau Duverger, Martin.
      Profession: officier de la connetablie, Angers (Maine-et-Loire).
      Nom, qualité: (M.) Drouyn de Champmorin, Pierre.
      Profession: Ile-Bouchard (l') (Indre-et-Loire).
      Intervenant 8, en première partie:
      Nom, qualité: (M.) Nau de Cordaiz, Jacques Francois.
      Profession: Longue (Maine-et-Loire), Hurtaudrie (la).
      Nom, qualité: (M.) Jean Dit Pascal, Jean Baptiste Francois.
      Profession: religieux, Septfonds (Yonne), Abbaye.
      Nom, qualité: (M.) Levee, Pierre.
      Profession: grenetier honoraire au grenier à sel, Chinon (Indre-et-Loire).
      Nom, qualité: (M.) Lafontaine de Follin de, Rene.
      Profession: Lude (le) (Sarthe).
      Nom, qualité: (M.) Lenee, Andre.
      Profession: négociant, Saumur (Maine-et-Loire).
      Intervenant 13, en première partie:
      Nom, qualité: (M.) Lesieur, Francois.
      Profession: charron, Marly-le-Roi (Yvelines), Marly.
      Intervenant 14, en première partie:
      Nom, qualité: (M.) Verdier, Etienne.
      Profession: Fontainebleau (Seine-et-Marne).
      Intervenant 15, en deuxième partie:
    - Procuration générale., 29 mars 1761; MC/ET/IV/633
      Nom, qualité: (M.) Delapierre, Francois.
      Profession: marchand de vin, aubergiste, Mesnil-Amelot (le) (Seine-et-Marne).
      Nom, qualité: (Mme ou Mlle) Cochu, Marguerite.
      Nom, qualité: (M.) Juvien, Andre.
      Profession: Herisse, hericey (Eure)
    - Succession, transport de droits., 31 mars 1761; MC/ET/IV/633
      Nom, qualité: (Mme ou Mlle) Varenne, Marie Claude.
      Nom, qualité: (M.) Delacroix, Denis.
      Profession: fripier (marchand), Paris
    - Rente, constitution, contre-letrre., 31 mars 1761; MC/ET/IV/633
      Nom, qualité: (Mme ou Mlle) Paillard de Mezille, Marie Madeleine.
    - Inventaire après décès., 31 mars 1761; MC/ET/IV/633
      Nom, qualité: (M.) Thibault, Francois (bourgeois, Paris), Paris.
    - Mariage., 31 mars 1761; MC/ET/IV/633
      Nom, qualité: (M.) Bertin, Jean Louis.
      Profession: cordonnier (garcon), Argenteuil (Yvelines).
      Nom, qualité: (M.) Bertin, Guillaume.
      Profession: laboureur, Jamogne (luxembourg).
      Nom, qualité: (Mme ou Mlle) Hamet, Marguerite.
      Profession: Boulogne-Billancourt (Hauts-de-Seine).
      Nom, qualité: (M.) Colinet, Nicolas.
      Profession: cordonnier, Boulogne-Billancourt (Hauts-de-Seine)
    - Rente, constitution., 31 mars 1761; MC/ET/IV/633
      Nom, qualité: (M.) Pelletier, Jean Baptiste.
      Profession: capitaine de cavalerie, Paris.
      Nom, qualité: (M.) Cagnieu, Francois.
      Profession: ecuyer-bouche ordinaire de la reine (ancien), Paris
    - Notoriété, nom., 1er avril 1761; MC/ET/IV/633
      Nom, qualité: (M.) Chonade, Amable.
      Profession: perruquier (maitre), Paris
    - Succession, délivrance de legs., 1er avril 1761; MC/ET/IV/633
    - Procuration générale, dépôt., 1er avril 1761; MC/ET/IV/633
      Nom, qualité: (M.) Anglade de Lagrave D', Antoine.
      Profession: Condom (Gers).
      Nom, qualité: (M.) Anglade D', Joseph Anne.
      Profession: Juilly (Seine-et-Marne), Academie Royale.
      Nom, qualité: (M.) Pichault, Maurice (bourgeois, Paris), Paris
    - Bail, boutique, dependances, Paris (Paris) rue Saint-Antoine., 1er avril 1761; MC/ET/IV/633
      Nom, qualité: (Mme ou Mlle) Atgi Mehemedeava, Marie Francoise.
      Nom, qualité: (M.) Abraham, Jean Baptiste (bourgeois, Paris), Paris.
      Nom, qualité: (Mme ou Mlle) Menier, Marie Jeanne.
      Nom, qualité: (M.) Fournier, Francois.
      Profession: limonadier (marchand), Paris
    - Pièces déposées., 1er avril 1761; MC/ET/IV/633
      Nom, qualité: (M.) Chambry, Eustache.
      Profession: avocat en parlement, lieutenant au bailliage, Courtenay (Loiret).
      Nom, qualité: (M.) Jansson, Hubert.
      Profession: avocat en parlement, bailli, Courtenay (Loiret).
      Nom, qualité: (Mme ou Mlle) Guyard, Louise Nicole.
      Nom, qualité: (M.) Richard, Georges.
      Profession: Albi (Tarn)
    - Inventaire après décès., 2 avril 1761; MC/ET/IV/633
    - Rente, transport., 3 avril 1761; MC/ET/IV/633
      Nom, qualité: (M.) Maria, Jean.
      Profession: sculpteur (maitre), Paris.
      Nom, qualité: (Mme ou Mlle) Silvestre, Marguerite Catherine.
      Nom, qualité: (Mme ou Mlle) Ancelin, Anne.
    - Rente sur les états de Bretagne, reconstitution., 3 avril 1761; MC/ET/IV/633
      Nom, qualité: (M.) Mellier, Mathieu.
      Profession: voiturier par terre (marchand), Paris
    - Rente sur les états de Bretagne, reconstitution., 3 avril 1761; MC/ET/IV/633
      Nom, qualité: (M.) Phelippon, Edme.
    - Rente sur le domaine de la ville, transport, domaine de la ville., 4 avril 1761; MC/ET/IV/633
      Nom, qualité: (Mme ou Mlle) Beard, Marie.
      Nom, qualité: (M.) Clement de, Alberic.
      Profession: mousquetaire de la garde ordinaire du roi, Paris
    - Procuration générale, dépôt., 4 avril 1761; MC/ET/IV/633
      Nom, qualité: (Mme ou Mlle) Verjon, Marie Claire Felicite.
      Profession: Melun (Seine-et-Marne).
      Nom, qualité: (M.) Desmoulins, Guillaume Louis.
      Profession: president au bureau des finances, Paris, Generalite
    - Procuration générale, dépôt., 4 avril 1761; MC/ET/IV/633
      Nom, qualité: (M.) Mollet, Charles.
      Profession: journalier, Versailles (Yvelines).
      Nom, qualité: (Mme ou Mlle) Lebourgeois, Elisabeth.
      Nom, qualité: (M.) Chenneviere, Pierre.
      Profession: commis au bureau des marchands de vin, Paris
    - Compte, quittance., 6 avril 1761; MC/ET/IV/633
      Nom, qualité: (Mme ou Mlle) Baudet Dumeny, Catherine Elisabeth.
      Nom, qualité: (M.) Rousse D' Inville, Jean.
      Profession: conseiller au bailliage, Etampes (Yvelines).
      Nom, qualité: (Mme ou Mlle) Morlon, Anne.
      Nom, qualité: (M.) Leroy de La Motte Thoury, Louis Francois
      compte; quittance
    - Succession, renonciation à communauté., 6 avril 1761; MC/ET/IV/633
      Profession: debitant de tabac, Paris
    - Procuration générale, dépôt., 6 avril 1761; MC/ET/IV/633
      Nom, qualité: (M.) Bernard, Noel.
      Profession: domestique, Paris.
      Nom, qualité: (Mme ou Mlle) Badieu, Anne.
      Nom, qualité: (M.) Richemont de, Jean Pierre.
      Profession: capitaine (ancien), Saumur (Maine-et-Loire).
    - Union de créanciers, vente, maison, Paris (Paris) rue des Gravilliers., 6 avril 1761; MC/ET/IV/633
      Nom, qualité: (M.) Meunier, Jean Baptiste.
      Profession: orfevre (marchand), Paris.
    - Donation, maison, Paris (Paris) Halles (les)., 6 avril 1761; MC/ET/IV/633
      Nom, qualité: (Mme ou Mlle) Serlant, Catherine Marguerite.
      Nom, qualité: (M.) Serlant, Charles Simon (bourgeois, Paris), Paris
    - Obligation., 6 avril 1761; MC/ET/IV/633
      Nom, qualité: (M.) Revel, Louis (bourgeois, Paris), Paris
    - Comparution, procès-verbal, loyer., 6 avril 1761; MC/ET/IV/633
      Nom, qualité: (M.) Vasnier, Gilles.
      Profession: paveur (maître), Paris.
      Nom, qualité: (Mme ou Mlle) Poncez, Charlotte.
      Nom, qualité: (M.) Prat, Michel.
      Profession: frotteur, Paris.
      Nom, qualité: (Mme ou Mlle) Billiot, Marguerite.
    - Désistement, appel., 7 avril 1761; MC/ET/IV/633
      Nom, qualité: (Mme ou Mlle) Barbier, Rose.
      Profession: Versailles (Yvelines).
      Nom, qualité: (M.) Ceffrey Delacour, Robert.
      Profession: secrétaire des gendarmes de la garde du roi.
      Nom, qualité: (M.) Mabille, Francois Pierre.
      Nom, qualité: (Mme ou Mlle) Croquoison, Anne Catherine.
    - Rente sur le roi, quittance de rachat, aides et gabelles., 7 avril 1761; MC/ET/IV/633
    - Bail, maison, Paris (Paris) rue Neuve-St-Francois., 7 avril 1761; MC/ET/IV/633
      Nom, qualité: (M.) La Viefville de, Louis Alexandre (marquis).
      Profession: marechal de camp, Paris.
      Nom, qualité: (Mme ou Mlle) Choppin, Claire Marie.
    - Inventaire après décès., 7 avril 1761; MC/ET/IV/633
      Nom, qualité: (M.) Scellier, Laurent Claude.
      Profession: peintre-doreur (maître), Paris
    - Procuration générale., 8 avril 1761; MC/ET/IV/633
      Nom, qualité: (M.) Richer de Bouillancy, Charles Eustache.
      Profession: mousquetaire (ancien), Paris.
    - Acte de décès, dépôt., 9 avril 1761; MC/ET/IV/633
      Nom, qualité: (M.) Leroux de Moncheuil, Francois Louis.
      Profession: capitaine (ancien), Nancy (Meurthe-et-Moselle)
    - Procuration générale., 9 avril 1761; MC/ET/IV/633
    - Apprentissage, métier de chandelier., 9 avril 1761; MC/ET/IV/633
      Nom, qualité: (M.) Dupre, Jean Simon.
      Nom, qualité: (M.) Gobilliard, Jean.
      Profession: chandelier (maître), Paris
    - Procuration générale, dépôt., 10 avril 1761; MC/ET/IV/633
      Nom, qualité: (M.) Jacobe, Jacques Pierre.
      Profession: capitaine d'infanterie (ancien), Chalons-sur-Marne (Marne).
      Nom, qualité: (M.) Sejourne, Jean Baptiste Francois (bourgeois, Paris), Paris
    - Rente, constitution., 11 avril 1761; MC/ET/IV/633
      Nom, qualité: (M.) Santerre, Nicolas Francois.